【裁判字號】    94,易,1702
【裁判日期】    950118
【裁判案由】    毒品危害防制條例
【裁判全文】
臺灣板橋地方法院刑事判決              94年度易字第1702號
公  訴  人  臺灣板橋地方法院檢察署檢察官
被      告  甲○○
                    （現於臺灣臺北監獄臺北分監執行中）
上列被告因違反毒品危害防制條例案件，經檢察官提起公訴（九
十四年度毒偵字第六四一四號），本院於準備程序進行中，被告
就被訴事實為有罪之陳述，經告知被告簡式審判程序之旨，並聽
取當事人之意見後，合議庭裁定由受命法官獨任進行簡式審判程
序，判決如下：
    主  文
甲○○連續施用第二級毒品，累犯，處有期徒刑拾月。
扣案之第二級毒品安非他命（淨重零點參公克）沒收銷燬之；盛
裝前開毒品之包裝袋壹個沒收。
    事  實
一、甲○○前因施用第二級毒品案件，經觀察、勒戒後，認無繼
    續施用毒品之傾向，由臺灣高雄地方法院檢察署檢察官於民
    國八十八年三月六日以八十八年度偵字第四二九二號不起訴
    處分確定；又因施用第二級毒品案件，經觀察、勒戒後，認
    無繼續施用毒品傾向，於八十九年十一月六日釋放出所，同
    時由臺灣板橋地方法院檢察署檢察官八十九年十一月六日以
    八十九年度毒偵字第六六五八號為不起訴處分確定；甲○○
    再因施用毒品案件，經本院九十一年毒聲字第三七五五號裁
    定送強制戒治，於九十二年五月二十六日停止戒治出所；嗣
    經本院九十二年毒聲字第二三三一號裁定撤銷停止戒治，於
    九十二年十月十三日入監，九十三年一月九日因法律修正戒
    治執行完畢出所。另甲○○前開毒品犯行，分別經本院九十
    二年度板簡字第一八八號、九十二年度簡字第二○七七號判
    處有期徒刑四月、六月確定；經接續前開強制戒治執行後，
    於九十三年十一月五日縮短刑期執畢出監（於本案構成累犯
    ）。又因施用第二級毒品案件，經本院於九十四年五月十六
    日以九十四度易字第二六六號判處有期徒刑八月確定（現在
    監執行中，於本案不構成累犯）。
二、詎甲○○猶未戒除毒癮，復基於施用第二級毒品安非他命之
    概括犯意，於前開觀察勒戒、強制戒治執行完畢釋放後五年
    內，自本院於九十四年五月十六日九十四年度易字第二六六
    號判決後某日起，至同年十月二十一日晚上止，連續在臺北
    縣中和市○○街三六巷七號四樓住處，以玻璃球燒烤後產生
    煙霧之方式施用第二級毒品安非他命多次，約二、三天施用
    一次。嗣經其父洪乾亮報警於九十四年十月二十一日二十三
    時四十分許，在上開住處，為警查獲，並起出安非他命一包
    （淨重○點三公克）。
二、案經臺北縣政府警察局中和分局報請臺灣板橋地方法院檢察
    署檢察官偵查起訴。
    理  由
一、上揭犯罪事實，業據被告甲○○於本院審理中坦承不諱，且
    被告為警查獲時所採尿液，經送驗結果，呈安非他命類陽性
    反應，有臺灣檢驗科技股份有限公司年九十四年十一月十四
    日出具之濫用藥物尿液檢驗報告一紙在卷足憑。此外，復有
    安非他命一包（淨重○點三公克）扣案足資佐證，足認被告
    前揭施用第二級毒品安非他命之任意性自白與事實相符，應
    堪採信。又查，被告前因施用第二級毒品案件，經觀察、勒
    戒後，認無繼續施用毒品之傾向，由臺灣高雄地方法院檢察
    署檢察官於民國八十八年三月六日以八十八年度偵字第四二
    九二號不起訴處分確定；又因施用第二級毒品案件，經觀察
    、勒戒後，認無繼續施用毒品傾向，於八十九年十一月六日
    釋放出所，同時由臺灣板橋地方法院檢察署檢察官八十九年
    十一月六日以八十九年度毒偵字第六六五八號為不起訴處分
    確定；甲○○再因施用毒品案件，經本院九十一年毒聲字第
    三七五五號裁定送強制戒治，於九十二年五月二十六日停止
    戒治出所；嗣經本院九十二年毒聲字第二三三一號裁定撤銷
    停止戒治，於九十二年十月十三日入監，九十三年一月九日
    因法律修正戒治執行完畢出所等情，有臺灣高等法院被告前
    案紀錄表一紙在卷可參。從而，本件事證已臻明確，被告於
    觀察勒戒、強制戒治執行完畢釋放後五年內再犯施用毒品之
    犯行，堪以認定，應予依法論罪科刑。
二、按安非他命係毒品危害防制條例第二條第二項第二款所稱之
    第二級毒品。核被告所為，係犯毒品危害防制條例第十條第
    二項之施用第二級毒品安非他命罪。被告施用安非他命前後
    持有安非他命之低度行為，應為施用之高度行為所吸收，不
    另論罪。又被告先後多次施用安非他命之犯行，時間緊接、
    方法相同，所犯係構成要件相同之罪，顯係基於概括犯意反
    覆為之，為連續犯，應依刑法第五十六條之規定論以一罪，
    並加重其刑。被告有如事實欄所載前科及刑之執行情形，有
    臺灣高等法院被告前案紀錄表在卷可稽，其於受有期徒刑執
    行完畢後，五年內再犯有期徒刑以上之本罪，為累犯，應依
    法加重其刑並遞加之。爰審酌被告屢次施用安非他命，漠視
    法令之禁制，恣意濫用藥品，甚為可訾，兼衡其智識程度、
    犯罪動機、目的、施用期間長短及犯罪後坦承施用毒品犯行
    等一切情狀，量處如主文所示之刑。扣案之第二級毒品安非
    他命一包（淨重○點三公克），其中毒品部分，應依毒品危
    害防制條例第十八條第一項前段之規定，沒收銷燬之。另盛
    裝上開安非他命之包裝袋一個，係被告所有供犯罪所用之物
    ，業據被告供承在卷，爰依刑法第三十八條第一項第二款之
    規定宣告沒收。
據上論斷，應依刑事訴訟法第二百七十三條之一第一項、第二百
九十九條第一項前段，毒品危害防制條例第十條第二項、第十八
條第一項前段，刑法第十一條前段、第五十六條、第四十七條、
第三十八條第一項第二款，判決如主文。
本案經檢察官陳鴻濤到庭執行職務。
中    華    民    國    95    年    1     月    18    日
                  刑 事 第 七 庭  法  官  李  君  豪
上列正本證明與原本無異。
如不服本判決，應於判決送達後十日內向本院提出上訴狀（應附
繕本），上訴於臺灣高等法院。
                                  書記官  蕭  汝  芳
中    華    民    國    95    年    1     月    18    日
附錄本案論罪科刑法條全文
毒品危害防制條例第10條
施用第一級毒品者，處六月以上五年以下有期徒刑。
施用第二級毒品者，處三年以下有期徒刑。


司法院資訊處製作；財團法人民間司法改革基金會備份。
